# 求助关于未弥补亏损所得税问题

提问人：zxrh 时间：2019-03-29 16:33:03
某上市公司 A 子公司自经营一来一直亏损，截止 2017 年末未弥补亏损为10000 万元，（假定都在可弥弥补期内）未对未弥补亏损及资产及负债的暂时性差异确认递延所得税资产，今年实现净利润 5000 万元，尚存在 5000万元的未弥补亏损，预计明年将产生 1000 万的净利润，未来几年是否盈利不明确，请问今年需要对未弥补的亏损确认递延所得税资产？如果需要是否将 5000 万全部确认？
另外，因为之前未确认未弥补亏损，附注里面披露的未确认递延所得税资产的可抵扣亏损将于以下年度到期表中，包含 B 子公司存在的未弥补亏损，如果今年确认 A 公司可弥补亏损递延所得税，那么是否将上期跟本期可抵扣亏损 A公司的数据剔除掉？还是只剔除本期的？
A子公司新建厂房 2018 年 10 月份试运行，领用材料未增加在建工程，计入了存货，截止期末该存货尚未对外销售，此种情况下需要确认递延所得税吗？

回答人：chenyiwei
1 、因为 “预计明年将产生 1000 万的净利润，未来几年是否盈利不明确”，假设该 1000 万是应纳税所得额的口径（已经过纳税调整），则建议仅就该1000 万很可能产生的应纳税所得额确认可抵扣亏损，其余 4000 万不确认递延所得税资产。
2 、附注里面披露的未确认递延所得税资产的可抵扣亏损将于以下年度到期表，在本期末仅就尚未确认的可抵扣亏损 4000 万元披露其到期年份。
3 、因为尚有可抵扣亏损未确认递延所得税资产，故不建议就此暂时性差异确认递延所得税资产。